Inventaris van het archief van de Inspecteur-Generaal van het Verkeer en voorgangers, 1860-1949 (1967)
Nationaal Archief, Den Haag
- AFDELINGSARCHIEVEN 1910-1949, 1
  - Toegangen, 1.1
    - Afdeling I, 1.1.1
      - Indicateurs van ingekomen en uitgaande stukken, 1910 jun-1949.; 64-133; 61 delen en 9 omslagen
        - 1920 jul-dec, 93
        - 1921 jan-jun, 94
        - 1921 jul-dec, 95
        - 1922 jan-jun, 96
        - 1922 jul-dec, 97
        - 1923 jan-jun, 98
        - 1923 jul-dec, 99
        - 1924 jan-jun, 100
        - 1924 jul-dec, 101
        - 1925 jan-jun, 102
        - 1925 jul-dec, 103
        - 1926 jan-jun, 104
        - 1926 jul-dec, 105
        - 1927 jan-jun, 106
        - 1927 jul-dec, 107
        - 1928, 108
        - 1929, 109
        - 1930, 110
        - 1931, 111
        - 1932 jan-jun, 112
        - 1932 jul-dec, 113
        - 1933 jan-jun, 114
        - 1933 jul-dec, 115
        - 1934 jan-jun, 116
        - 1934 jul-dec, 117
        - 1935 jan-jun, 118
        - 1935 jul-dec, 119
        - 1936 jan-jun, 120
        - 1936 jul-dec, 121
        - 1937, 122
        - 1938, 123
        - 1939, 124
        - 1940, 125; omslag
        - 1941, 126; omslag
        - 1942, 127; omslag
        - 1943, 128; omslag
        - 1944-1945, 129; omslag
        - 1946, 130; omslag
        - 1947, 131; omslag
        - 1948, 132; omslag
        - 1949, 133; omslag
      - Indices, 1910 jun-1940.; 135-191; 56 delen
        De indices beschrijven de stukken per onderwerp en binnen elke rubriek zaaksgewijs. Deze onderwerpen zijn de rubrieken waarin de stukken zijn opgeborgen. De verwijzing is naar de datum en het nummer van ieder stuk, gelegen in die rubriek.
        - 1910 A, B1 (jun-dec), 135
        - 1910 B2-13, C, N, O (jun-dec), 137
        - 1911 B1, 138
        - 1911 B2, C11, O, 139
        - 1911 B3-13, 140
        - 1912 B1, 141
        - 1912 B2, C11, O, 142
        - 1912 B3-13, 143
        - 1913 B1, 144
        - 1913 B2, C11, O, 145
        - 1913 B3-13, 146
        - 1914 B1, 147
        - 1914 B2, C11, O, 148
        - 1914 B3-13, 149
        - 1915 B1, 150
        - 1915 B2, C11, O, 151
        - 1915 B3-13, 152
        - 1916 B1, 153
        - 1916 B2, C11, O, 154
        - 1916 B3-13, 155
        - 1917 B1, 156
        - 1917 B2, C11, O, 157
        - 1917 B3-13, 158
        - 1918 B1, 159
        - 1918 B2, C11, O, 160
        - 1918 B3-13, 161
        - 1919 B1, 162
        - 1919 B2, C11, O, 163
        - 1919 B3-13, 164
        - 1920 B1-2, 165
        - 1920 B3-13, C11, O, 166
        - 1921 B1-2, 167
        - 1921 B3-13, C11, O, 168
        - 1922, 169
        - 1923, 170
        - 1924 B1, 171
        - 1924 O, 172
        - 1925 B, 173
        - 1925 O, 174
        - 1926 B, 175
        - 1926 O, 176
        - 1927 B, 177
        - 1927 O, 178
        - 1928, 179
        - 1929, 180
        - 1930, 181
        - 1931, 182
        - 1932, 183
        - 1933, 184
        - 1934, 185
        - 1935, 186
        - 1936, 187
        - 1937, 188
        - 1938, 189
        - 1939, 190
        - 1940, 191
      - Klappers op trefwoorden, geografische namen en namen van spoor- en tramwegmaatschappijen, voorkomende in de indices, 1910 jun-1940.; 192-222; 31 delen
        - 1910 jun-dec, 192
        - 1911, 193
        - 1912, 194
        - 1913, 195
        - 1914, 196
        - 1915, 197
        - 1916, 198
        - 1917, 199
        - 1918, 200
        - 1919, 201
        - 1920, 202
        - 1921, 203
        - 1922, 204
        - 1923, 205
        - 1924, 206
        - 1925, 207
        - 1926, 208
        - 1927, 209
        - 1928, 210
        - 1929, 211
        - 1930, 212
        - 1931, 213
        - 1932, 214
        - 1933, 215
        - 1934, 216
        - 1935, 217
        - 1936, 218
        - 1937, 219
        - 1938, 220
        - 1939, 221
        - 1940, 222
      - Indices en klappers (samengebonden), 1941-1949.; 223-230; 8 delen
        - 1941, 223
        - 1942, 224
        - 1943, 225
        - 1944 en 1945, 226
        - 1946, 227
        - 1947, 228
        - 1948, 229
        - 1949, 230
    - Afdeling II, 1.1.2
      - Indicateurs van ingekomen en uitgaande stukken, 1910 jun-1949.; 231-286; 48 delen en 8 omslagen
        - 1910 jun-dec, 231
        - 1911 jan-jun, 232
        - 1911 jul-dec, 233
        - 1912 jan-jun, 234
        - 1912 jul-dec, 235
        - 1913 jan-jun, 236
        - 1913 jul-dec, 237
        - 1914 jan-jun, 238
        - 1914 jul-dec, 239
        - 1915 jan-jun, 240
        - 1915 jul-dec, 241
        - 1916 jan-jun, 242
        - 1916 jul-dec, 243
        - 1917 jan-jun, 244
        - 1917 jul-dec, 245
        - 1918 jan-jun, 246
        - 1918 jul-dec, 247
        - 1919 jan-jun, 248
        - 1919 jul-dec, 249
        - 1920 jan-jun, 250
        - 1920 jul-dec, 251
        - 1921, 252
        - 1922 jan-jun, 253
        - 1922 jul-dec, 254
        - 1923 jan-jun, 255
        - 1923 jul-dec, 256
        - 1924 jan-jun, 257
        - 1924 jul-dec, 258
        - 1925 jan-jun, 259
        - 1925 jul-dec, 260
        - 1926 jan-jun, 261
        - 1926 jul-dec, 262
        - 1927, 263
        - 1927 jul-dec, 264
        - 1928, 265
        - 1929, 266
        - 1930, 267
        - 1931, 268
        - 1932, 269
        - 1933, 270
        - 1934, 271
        - 1935, 272
        - 1936, 273
        - 1937, 274
        - 1938, 275
        - 1939, 276
        - 1940, 277
        - 1941, 278
        - 1942, 279; omslag
        - 1943, 280; omslag
        - 1944, 281; omslag
        - 1945, 282; omslag
        - 1946, 283; omslag
        - 1947, 284; omslag
        - 1948, 285; omslag
        - 1949, 286; omslag
      - Indices, 1910 jun-1932.; 289-320; 32 delen
        - 1910 jun-dec, 289
        - 1911 A-B, D-O, 290
        - 1911 C, 291
        - 1912 A-B, D-O, 292
        - 1912 C, 293
        - 1913 A-B, D-O, 294
        - 1913 C, 295
        - 1914 A-B, D-O, 296
        - 1914 C, 297
        - 1915 A-B, D-O, 298
        - 1915 C, 299
        - 1916 A-B, D-O, 300
        - 1916 C, 301
        - 1917 A-B, D-O, 302
        - 1917 C, 303
        - 1918 A-B, D-O, 304
        - 1918 C, 305
        - 1919, 306
        - 1920, 307
        - 1921, 308
        - 1922, 309
        - 1923, 310
        - 1924, 311
        - 1925, 312
        - 1926, 313
        - 1927 A-M, 314
        - 1927 R-O, 315
        - 1928, 316
        - 1929, 317
        - 1930, 318
        - 1931, 319
        - 1932, 320
      - Klappers op trefwoorden, geografische namen en namen van spoor- en tramwegmaatschappijen, voorkomende in de indices, 1910 jun-1932.; 321-343; 23 delen
        - 1910 jun-dec, 321
        - 1911, 322
        - 1912, 323
        - 1913, 324
        - 1914, 325
        - 1915, 326
        - 1916, 327
        - 1917, 328
        - 1918, 329
        - 1919, 330
        - 1920, 331
        - 1921, 332
        - 1922, 333
        - 1923, 334
        - 1924, 335
        - 1925, 336
        - 1926, 337
        - 1927, 338
        - 1928, 339
        - 1929, 340
        - 1930, 341
        - 1931, 342
        - 1932, 343
      - Indices en klappers (samengebonden), 1933-1949.; 344-359; 16 delen
        - 1933, 344
        - 1934, 345
        - 1935, 346
        - 1936, 347
        - 1937, 348
        - 1938, 349
        - 1939, 350
        - 1940, 351
        - 1941, 352
        - 1942, 353
        - 1943, 354
        - 1944 en 1945, 355
        - 1946, 356
        - 1947, 357
        - 1948, 358
        - 1949, 359
    - Afdeling III, 1.1.3
      - Indicateurs van ingekomen en uitgaande stukken, 1910 jun-1949 (-1951).; 360-397; 20 delen, 6 pakken en 11 omslagen
        De indicateurs geven aan in welke rubriek (ADR, D, DR, GD, O, P, R, RDV, S, Z) en welke subrubriek (getal) een stuk is opgeborgen. De indicateur 1924 niet aanwezig.
        - 1910 jun-dec, 360
        - 1911, 361
        - 1912, 362
        - 1913, 363
        - 1914, 364
        - 1915, 365
        - 1916, 366
        - 1917, 367
        - 1918, 368
        - 1919, 369
        - 1920, 370
        - 1921, 371
        - 1922, 372
        - 1923, 373
        - 1925, 374
        - 1926, 375
        - 1927-1928 jun, 377
        - 1928 jul-1929, 378
        - 1930, 379
        - 1931, 380; omslag
        - 1932, 381; omslag
        - 1933, 382; omslag
        - 1934, 383
        - 1935, 384; omslag
        - 1936, 385; omslag
        - 1937, 386; omslag
        - (1932-)1938, 387; pak
          1932 t/m 1937 alleen stukken betreffende de uitvoering van het Koninklijk besluit van 13 augustus 1932 S.438 regelende de diensttijden van autobusbestuurders (ADR).
        - 1939, 388; pak
        - 1940, 389; pak
        - 1941, 390; pak
        - 1942, 391; pak
        - 1943, 392; omslag
        - 1944-1945, 393; pak
        - 1946, 394; omslag
        - 1947, 395; omslag
        - 1948, 396; omslag
        - 1949(-1951), 397; omslag
      - Dossierlijsten, 1921-1928; 876; 1 omslag
      - Indicateurs van ingekomen en uitgaande stukken, 1926-1928 feb.; 376, 877; 1 deel en 1 omslag
        De indicateurs geven aan in welke rubriek (ADR, D, DR, GD, O, P, R, RDV, S, Z) en welke subrubriek (getal) een stuk is opgeborgen. Deze indicateurs vermelden tevens het volgnummer van het stuk binnen de rubriek.
        - 1926, 376
        - 1927-1928 feb, 877
    - Afdeling IV, 1.1.4
      - Indicateurs van ingekomen en uitgaande stukken, 1910 jun-1922 mrt.; 399-415; 17 delen
        De indicateurs geven aan in welke rubriek (letter O) en welke subrubriek (getal) een stuk is opgeborgen.
        - 1910 jun-dec, 399
        - 1911, 400
        - 1912, 401
        - 1913 jan-jun, 402
        - 1913 jul-dec, 403
        - 1914 jan-jun, 404
        - 1914 jul-dec, 405
        - 1915 jan-jun, 406
        - 1915 jul-dec, 407
        - 1916 jan-jun, 408
        - 1916 jul-dec, 409
        - 1917, 410
        - 1918, 411
        - 1919, 412
        - 1920, 413
        - 1921, 414
        - 1922 jan-mrt, 415
      - Indices, 1910 jun-1921.; 416-429; 14 delen
        - 1910 jun-1914 O 1-19, 416
        - 1910 jun-1914 O 20-31, 417
        - 1910 jun-1914 O 32-74, 418
        - 1910 jun-1914 O 75-190, 419
        - 1915 O 1-33, 420
        - 1915 O 34-193, 421
        - 1916 O 1-31, 422
        - 1916 O 32-202, 423
        - 1917 O 1-31, 424
        - 1917 O 32-205, 425
        - 1918, 426
        - 1919, 427
        - 1920, 428
        - 1921, 429
      - Klappers op trefwoorden, geografische namen en namen van spoor- en tramwegmaatschappijen, voorkomende in de indices, 1910 jun-1921.; 430-441; 12 delen
        - 1910 jun-dec, 430
        - 1911, 431
        - 1912, 432
        - 1913, 433
        - 1914, 434
        - 1915, 435
        - 1916, 436
        - 1917, 437
        - 1918, 438
        - 1919, 439
        - 1920, 440
        - 1921, 441
- ARCHIEF VAN DE AFDELINGEN I EN II (Spoor- en tramwegen), 2
  - Rubriekenarchief Afdeling I Spoor- en tramwegen (Weg en Werken), 2.1
    - Weg en werken, B
      Vanaf 1938 is deze rubriek met een S geletterd.
      - B/S 1. Werken van de Maatschappij tot Exploitatie van Staatsspoorwegen (vanaf 1922 Nederlandsche Spoorwegen), 1909-1949.; 442-479; 38 pakken
        - 1909-1911, 442
        - 1911, 443
        - 1912, 444
        - 1913-1914, 445
        - 1915-1916, 446
        - 1917-1918, 447
        - 1919, 448
        - 1920, 449
        - 1921-1922, 450
        - 1923 jan-sep, 451
        - 1923 nov-1924 feb, 452
        - 1924 mrt-dec, 453
        - 1925, 454
        - 1926-1927, 455
        - 1928, 456
        - 1929, 457
        - 1930, 458
        - 1931, 459
        - 1932, 460
        - 1933, 461
        - 1934 jan-sep, 462
        - 1934 okt-1935 mrt, 463
        - 1935 apr-dec, 464
        - 1936 jan-jul, 465
        - 1936 aug-dec, 466
        - 1937 jan-mei, 467
        - 1937 jun-dec, 468
        - 1938, 469
        - 1939 jan-mei, 470
        - 1939 jun-1940, 471
        - 1941, 472
        - 1942-1946 aug, 473
        - 1946 okt-1947 sep, 474
        - 1947 okt- 1948 jul, 475
        - 1948 aug-nov, 476
        - 1948 dec-1949 feb, 477
        - 1949 mrt-jun, 478
        - 1949 jun-jul, 479
      - B 2. Werken van de Hollandsche IJzeren Spoorweg Maatschappij, 1909-1924.; 480-483; 4 pakken
        - 1909-1914, 480
        - 1915-1917, 481
        - 1918-1919, 482
        - 1920-1924, 483
      - B 3. Werken van de Nederlandsche Centraal Spoorweg Maatschappij, 1909-1919.; 484; 1 omslag
      - B 5. Werken van Gent-Terneuzen, 1902-1921.; 485; 1 omslag
      - B/S 6. Werken van Mechelen-Terneuzen, 1911-1949.; 486-487; 2 pakken
        - 1911-1929, 486
        - 1930-1949, 487
      - B 7. Werken van de Zuid-Hollandsche Electrische Spoorweg Maatschappij, 1911-1919.; 488; 1 pak
      - B/S 8. Gronden langs de spoorwegen, 1909-1949.; 489-517; 29 pakken
        - 1909-1912, 489
        - 1913, 490
        - 1914-1915, 491
        - 1916, 492
        - 1917-1921, 493
        - 1922-1923, 494
        - 1924-1925, 495
        - 1926-1927, 496
        - 1928, 497
        - 1929-1930, 498
        - 1931 jan-jul, 499
        - 1931 aug-1932 jun, 500
        - 1932 jul-1933 feb, 501
        - 1933 mrt-aug, 502
        - 1933 sep-1934 jun, 503
        - 1934 jul-dec, 504
        - 1935 jan-jun, 505
        - 1935 jul-aug, 506
        - 1935 sep-okt, 507
        - 1935 nov-dec, 508
        - 1936 jan-aug, 509
        - 1936 sep-dec, 510
        - 1937 jan-jun, 511
        - 1937 jul-okt, 512
        - 1937 nov-1938 mei, 513
        - 1938 jun-dec, 514
        - 1939-1940, 515
        - 1941, 516
        - 1942-1949, 517
      - B/S 9. Ontheffingen en vergunningen, 1909-1949.; 518-594; 77 pakken
        - 1909-1910 mei, 518
        - 1910 jun-aug, 519
        - 1910 sep-okt, 520
        - 1910 nov-dec, 521
        - 1911 jan-apr, 522
        - 1911 mei-jul, 523
        - 1911 aug-sep, 524
        - 1911 okt-dec, 525
        - 1912 jan-apr, 526
        - 1912 mei-aug, 527
        - 1912 sep-dec, 528
        - 1913 jan-apr, 529
        - 1913 mei-jul, 530
        - 1913 aug-sep, 531
        - 1913 okt-dec, 532
        - 1914 jan-jun, 533
        - 1914 jul-sep, 534
        - 1914 okt-dec, 535
        - 1915 jan-apr, 536
        - 1915 mei-jul, 537
        - 1915 aug-dec, 538
        - 1916 jan-apr, 539
        - 1916 mei-jul, 540
        - 1916 aug-sep, 541
        - 1916 okt-dec, 542
        - 1917 jan- 29 mrt, 543
        - 1917 31 mrt- 15 mei, 544
        - 1917 19 mei-jun, 545
        - 1917 jul, 546
        - 1917 aug, 547
        - 1917 sep- 13 okt, 548
        - 1917 19 okt- 28 nov, 549
        - 1917 29-30 nov, 550
        - 1917 3-13 dec, 551
        - 1917 13-31 dec, 552
        - 1918 jan-mrt, 553
        - 1918 apr-mei, 554
        - 1918 jun-aug, 555
        - 1918 sep-dec, 556
        - 1919 jan-mei, 557
        - 1919 jun-aug, 558
        - 1919 sep-dec, 559
        - 1920 jan-apr, 560
        - 1920 mei-sep, 561
        - 1920 okt-dec, 562
        - 1921 jan-mrt, 563
        - 1921 apr-mei, 564
        - 1921 jun-sep, 565
        - 1921 okt-dec, 566
        - 1922 jan-mrt, 567
        - 1922 apr-aug, 568
        - 1922 aug-dec, 569
        - 1923 jan-jun, 570
        - 1923 jul-dec, 571
        - 1924, 572
        - 1925, 573
        - 1926, 574
        - 1927, 575
        - 1928, 576
        - 1929, 577
        - 1930, 578
        - 1931 jan-aug, 579
        - 1931 sep-1932 jul, 580
        - 1932 aug-1933 apr, 581
        - 1933 mei-dec, 582
        - 1934, 583
        - 1935, 584
        - 1936, 585
        - 1937 jan-mrt, 586
        - 1937 apr-dec, 587
        - 1938-1940 jun, 588
        - 1940 jul-1941, 589
        - 1942, 590
        - 1943, 591
        - 1944-1946, 592
        - 1947-1948 jun, 593
        - 1948 jul-1949, 594
      - B 10. Grondbelasting, 1930-1932.; 595; 1 omslag
      - B/S 11. Wegen, 1909-1949.; 596-617; 22 pakken
        - 1909-1910, 596
        - 1911-1913, 597
        - 1914-1915, 598
        - 1916-1919, 599
        - 1920-1922, 600
        - 1923-1926 jun, 601
        - 1926 aug-1927, 602
        - 1928, 603
        - 1929, 604
        - 1930, 605
        - 1931, 606
        - 1932, 607
        - 1933, 608
        - 1934 jan-aug, 609
        - 1934 sep-1935, 610
        - 1936, 611
        - 1937-1938, 612
        - 1939, 613
        - 1940-1941, 614
        - 1942-1943, 615
        - 1944-1947, 616
        - 1948-1949, 617
      - B 12. Telegraaf en telefoon, 1909-1925.; 618-619; 2 pakken
        - 1909-1912, 618
        - 1913-1925, 619
      - B/S 13. Algemene zaken, 1910-1949.; 620-625; 6 pakken
        - 1910-1925, 620
        - 1926-1931, 621
        - 1932-1935, 622
        - 1936-1940, 623
        - 1941-1944, 624
        - 1945-1949, 625
      - B/S 14. Aanleg van nieuwe spoorwegen, 1924-1943.; 626-627; 2 pakken
        - 1924-1928, 626
        - 1929-1943, 627
    - Dienst der Exploitatie, C
      - C 11. Gemeenschappelijk gebruik van stations, 1911-1917.; 628; 1 omslag
    - Verslagen, N
      - N 3. Maandverslagen/diverse verslagen, 1909.; 629; 1 omslag
    - /T Spoorwegen met beperkte snelheid, O
      Vanaf 1938 is deze rubriek met een T geletterd.
      - O/T 1. Algemene zaken, 1924-1947.; 630; 1 pak
      - O/T 2. Noordoosterlocaalspoorweg Maatschappij, 1910-1921.; 631; 1 pak
      - O/T 3. Nederlandsche Tramweg Maatschappij, 1923-1949.; 632-639; 8 pakken
        - 1923-1924, 632
        - 1925-1926, 633
        - 1927-1928, 634
        - 1929-1932, 635
        - 1933-1934, 636
        - 1935-1937, 637
        - 1938-1943, 638
        - 1944-1949, 639
      - O/T 4. Stoomtramweg Maatschappij "Oldambt-Pekela", 1929-1940.; 640; 1 pak
      - O/T 5. Eerste Drentsche Stoomtramweg Maatschappij, 1923-1949.; 641-642; 2 pakken
        - 1923-1938 apr, 641
        - 1938 aug-1949, 642
      - O/T 6. Dedemsvaartsche Stoomtramweg Maatschappij, 1924-1948.; 643; 1 pak
      - O/T 7. Nederlandsch-Westfaalsche Stoomtram Maatschappij, 1923-1938.; 644; 1 omslag
      - O/T 8. Geldersch-Overijsselsche Stoomtram Maatschappij, 1924-1937.; 645-646; 1 pak en 1 omslag
        - 1924-1933, 645
        - 1934-1937, 646; omslag
      - O/T 10. Tramweg Maatschappij "De Graafschap", 1923-1939.; 647; 1 omslag
      - O/T 11. Tramweg Maatschappij Zutphen-Emmerik, 1923-1939.; 648-650; 3 pakken
        - 1923-1927, 648
        - 1928-1931, 649
        - 1932-1939, 650
      - O/T 12. Geldersche Stoomtramweg Maatschappij, 1923-1949.; 651-655; 5 pakken
        - 1923-1927, 651
        - 1928-1932, 652
        - 1933-1940, 653
        - 1941-1948 jul, 654
        - 1948 aug-1949, 655
      - O/T 13. Ooster Stoomtram Maatschappij, 1923-1927.; 656; 1 pak
      - O/T 14. Nijmeegsche Tramweg Maatschappij, 1937-1939.; 657; 1 omslag
      - O/T 15. Stoomtram Maas en Waal, 1927-1935.; 658; 1 omslag
      - O/T 18. Tweede Noord-Hollandsche Tramweg Maatschappij, 1923-1933.; 659; 1 pak
      - O/T 19. Gooische Stoomtram, 1923-1933.; 660; 1 pak
      - O/T 20. Stoomtramweg Maatschappij Bussum-Huizen, 1933.; 661; 1 omslag
      - O/T 21. Electrische Spoorweg Maatschappij, 1923-1924.; 662; 1 omslag
      - O/T 23. Stoomtramweg Maatschappij Egmond-Alkmaar-Bergen, 1923-1936.; 663; 1 omslag
      - O/T 24. Noord-Zuid-Hollandsche Tramweg Maatschappij, 1923-1949.; 664-674; 11 pakken
        - 1923-1924, 664
        - 1925-1926, 665
        - 1927-1929, 666
        - 1930-1931, 667
        - 1932-1933, 668
        - 1934, 669
        - 1935-1936, 670
        - 1937-1938, 671
        - 1939-1946, 672
        - 1947-1948, 673
        - 1949, 674
      - O/T 28. Haagsche Tramweg Maatschappij, 1923-1949.; 675-681; 6 pakken en 1 omslag
        - 1923-1926, 675; omslag
        - 1927-1930, 676
        - 1931-1934 jun, 677
        - 1934 jul-1936, 678
        - 1937-1941, 679
        - 1942-1947, 680
        - 1948-1949, 681
      - O/T 29. Westlandsche Stoomtramweg Maatschappij, 1923-1949.; 682-689; 8 pakken
        - 1923-1925, 682
        - 1926-1928, 683
        - 1929-1930, 684
        - 1931-1932, 685
        - 1933-1934, 686
        - 1935-1936, 687
        - 1937-1946, 688
        - 1947-1949, 689
      - O/T 30. Rotterdamsche Electrische Tramweg Maatschappij, 1923-1941.; 690; 1 pak
      - O/T 31. Rotterdamsche Tramweg Maatschappij, 1923-1949.; 691-700; 10 pakken
        - 1923-1924, 691
        - 1925-1927 jun, 692
        - 1927 jul-1928, 693
        - 1929, 694
        - 1930-1931, 695
        - 1932-1934, 696
        - 1935-1936, 697
        - 1937-1940, 698
        - 1941-1947, 699
        - 1948-1949, 700
      - O/T 32. Zuid-Nederlandsche Stoomtramweg Maatschappij, 1925-1935.; 701; 1 omslag
      - O/T 35. Electrische Tram Vlissingen-Middelburg, 1925-1946.; 702; 1 pak
      - O/T 36. Stoomtram Walcheren, 1926-1946.; 703; 1 pak
      - O/T 37. Stoomtram Hulst-Walsoorden, 1923-1949.; 704; 1 pak
      - O/T 38. Stoomtram Maatschappij Breskens-Maldeghem, 1922-1935.; 705-706; 2 pakken
        - 1922-1928, 705
        - 1929-1935, 706
      - O/T 43. Tramweg Maatschappij "De Meijerij", 1928-1934.; 707; 1 omslag
      - O/T 46. Stoomtram 's-Hertogenbosch-Helmond-Veghel-Oss, 1927-1933.; 708; 1 omslag
      - O/T 48. Geldersch-Westfaalsche Stoomtram Maatschappij, 1911-1940.; 709; 1 pak
      - O/T 49. Nederlandsche Buurtspoorweg Maatschappij, 1910-1923.; 710; 1 omslag
      - O/T 51. Betuwsche Stoomtramweg Maatschappij, 1935-1942.; 711; 1 omslag
      - O/T 58. Twentsche Electrische Tramweg Maatschappij, 1926-1928.; 712; 1 omslag
      - O/T 59. Hollandsche Electrische Spoorweg Maatschappij, 1912-1915.; 713; 1 omslag
      - O/T 62. Hollandsche Buurtspoorwegen (Vicinaux Hollandais), 1927.; 714; 1 omslag
      - O/T 67. Nederlandsche Buurtspoorweg Maatschappij, 1924-1949.; 715-718; 4 pakken
        - 1924-1930, 715
        - 1931-1936, 716
        - 1937-1947, 717
        - 1948-1949, 718
      - O/T 70. Locaalspoorweg Maatschappij Neede-Hellendoorn, 1912-1919.; 719; 1 pak
      - O/T 74. Tramweg Maastricht-Belgische grens richting Maaseijk, 1925-1949.; 720; 1 pak
      - O/T 77. Tramweg Weert-Stramproy-Belgische grens, 1937.; 721; 1 pak
      - O/T 80. Spoorweg Maatschappij Zwolle-Blokzijl, 1923-1941.; 722; 1 omslag
      - O/T 82. Tramweg Kwadijk-Edam-Volendam (H.IJ.S.M.), 1938.; 723; 1 omslag
      - O/T 98. Tramweg Kaldenkirchen-Maasoever bij Steijl, 1914.; 724; 1 omslag
      - O/T 100. Limburgsche Tramweg Maatschappij, 1924-1949.; 725-730; 6 pakken
        - 1924-1927, 725
        - 1928-1930, 726
        - 1931-1932, 727
        - 1933-1934, 728
        - 1935-1937, 729
        - 1938-1949, 730
      - O/T 103. Noorder Stoomtramweg Maatschappij Alkmaar-Schagen, 1934-1939.; 731; 1 omslag
      - O/T 104. Spoorweg Wieringen-Schagen, 1935-1936.; 732; 1 omslag
      - O/T 114. Maas-Buurtspoorweg, 1923-1949.; 733-736; 4 pakken
        - 1923-1928, 733
        - 1929-1934, 734
        - 1935-1947, 735
        - 1949, 736
      - O/T 118. Mijnspoorweg Nuth-Staatsmijn Emma, 1914.; 737; 1 omslag
      - O/T 119. Spoorweg Maatschappij Zuid-Beveland, 1935-1939.; 738; 1 pak
      - O/T 120. Eerste Nederlandsche Motortram Venlo-Tegelen-Steijl, 1942.; 739; 1 omslag
      - O/T 124. Maatschappij tot Exploitatie van Tramwegen, 1923-1924.; 740; 1 pak
      - O/T 129. Stoomtramweg Maatschappij "Oostelijk Groningen", 1923-1948.; 741-743; 3 pakken
        - 1923-1926, 741
        - 1927-1936, 742
        - 1937-1948, 743
      - O/T 130. Gemeente Electrische Tram Arnhem, 1923-1942.; 744; 1 pak
      - O/T 141. Tramweg van Nijmegen naar Beek en Berg en Dal, 1924-1926.; 745; 1 omslag
      - O/T 145. Zeeuwsch-Vlaamsche Tramweg Maatschappij, 1923-1949.; 746-751; 6 pakken
        - 1923-1926, 746
        - 1927-1929, 747
        - 1930-1933, 748
        - 1934-1937, 749
        - 1938-1940, 750
        - 1941-1949, 751
      - O/T 147. N.V. Brabantsche Buurtspoorwegen en Autodiensten B.B.A., 1935-1940.; 752; 1 pak
      - O/T 191. Tramweg Groningen-Haren-De Punt, 1927-1944.; 753; 1 omslag